臺灣高等法院高雄分院刑事裁定                    九十一年度毒抗字第一號
    抗  告  人
    即  被  告  甲○○
右列抗告人因聲請觀察勒戒案件，不服臺灣高雄地方法院中華民國九十一年四月二十
二日裁定（九十一年度毒聲字第二一六０號），提起抗告，本院裁定如左：
    主  文
抗告駁回。
    理  由
一、本件抗告意旨略以：被告自九十年三月初出獄後，即未再施用毒品。警方查獲之
    毒品海洛因並非被告所有，被告係因警方之授意，始為不實之自白。原審裁定被
    告送勒戒處所觀察、勒戒尚有未當，爰提起抗告，請求撤銷原裁定云云。
二、原審以：檢察官聲請意旨以被告甲○○前因施用毒品案件，經依原審法院八十七
    年度毒聲字第二八七二號裁定送觀察、勒戒後，認無繼續施用毒品之傾向，業經
    臺灣高雄地方法院檢察署檢察官於民國八十八年一月廿二日，以八十七年度偵字
    第二六九○八號為不起訴處分確定。惟查被告又基於概括犯意，自九十年十二月
    間某日起至九十一年二月廿一日止，連續在高雄市小港區○○○路十四之五號自
    宅等處施用第一毒品海洛因，為警於九十一年二月廿一日下午四時許，在上址查
    獲之事實，業經被告於警、偵訊中自白，且有第一級毒品海洛因毛重一點四公克
    扣案可證。又被告查獲後採尿送驗，呈嗎啡陽性反應，亦有高雄市立凱旋醫院九
    十一年三月十一日出具之尿液檢驗成績書附卷可稽，其再犯毒品危害防制條例第
    十條之罪，爰依毒品危害防制條例第二十條第三項前段及觀察勒戒處分執行條例
    第三條第一項規定，聲請裁定將被告送勒戒處所觀察、勒戒。經查，被告曾於八
    十七年三月十八日因施用第二毒品安非他命為警查獲，經檢察官提起公訴後，嗣
    因增訂毒品危害防制條例，而經本院於八十七年五月廿二日以八十七年度易字第
    三二八二號裁定送觀察、勒戒，因無繼續施用傾向，於同年十月廿日以八十七年
    度易字第三二八二號判決免刑，於八十七年十一月廿一日確定，此有臺灣高等法
    院被告全國前案紀錄表及前開本院裁定及判決書附卷可稽。另查，聲請人所指被
    告前開一犯施用毒品犯行，本院係於八十七年十月九日以八十七年度毒聲字第二
八七二號裁定送觀察、勒戒，此亦有該裁定一紙在卷可稽，足證被告該次施用毒
    品犯行，仍為前開八十七年十月廿日之八十七年度易字第三二八二號免刑判決效
    力所及，故被告雖曾因施用毒品犯行，分別經本院二次裁定送觀察、勒戒，惟二
    次裁定，係對被告一個連續施用毒品犯行所為，故被告一犯施用毒品犯行，經送
    觀察、勒戒後，認無繼續施用毒品傾向，而曾經法院為免刑判決後五年內再犯施
    用毒品犯行之事實，堪予認定。聲請人雖認被告係經不起訴處分確定後五年內再
    犯施用毒品犯行，而尚有未洽，但仍無影響被告應送觀察、勒戒之處分。爰依毒
    品危害防制條例施行細則第二十六條第二項、毒品危害防制條例第二十條第三項
    、觀察勒戒處分執行條例第三條第一項，裁定被告應送勒戒處所觀察、勒戒。
三、經查原審裁定被告應送勒戒處所觀察、勒戒，核無不合，被告抗告意旨，空言否
    認施用毒品，指摘原裁定不當，為無理由，應予駁回。
四、據上論結，應依刑事訴訟法第四百十二條，裁定如主文。
中    華    民    國      九十一    年      五        月    二十九      日
                              臺灣高等法院高雄分院刑事第九庭
            審判長法官  張明松
                                        法官  江泰章
                                        法官  任森銓
右正本證明與原本無異。
不得再抗告。
                                      書記官  施耀程
中    華    民    國     九十一     年       五       月     三十一     日
                                                                        Ｆ
